# 票据贴现会计处理及现金流列报

提问人：xflcpa123 时间：2022-09-19 15:14:55
请教陈版及各位老师：
应收票据 3 月份贴现时不符合终止确认条件，会计处理计入财务费用，现金流列报为借款收到的现金。应收票据到期日为 11 月 10 日，并进行了承兑。请问：编制年末报表时从整个年度看，由于已经承兑，不存在不能付款的风险，年末时点需要按终止确认方式调整财务费用到投资收益，并将上述票据贴现业务收到的现金从借款收到的现金调整到销售商品收到的现金吗？还是按原口径列报。谢谢！

回答人：chenyiwei
虽然票据的贴现和到期兑付发生在同一期间内，但因为贴现时不满足终止确认条件，会计上按照借款处理，故现金流仍应作为筹资活动现金流量处理，不能因为其后（同一期间内）已兑付而视同在贴现日即满足终止确认条件。